【裁判字號】    94,易,1622
【裁判日期】    950406
【裁判案由】    竊盜
【裁判全文】
臺灣桃園地方法院刑事判決              94年度易字第1622號
公  訴  人  臺灣桃園地方法院檢察署檢察官
被      告  丙○○
                    （現另案在臺灣桃園監獄執行中）
上列被告因竊盜案件，經檢察官提起公訴（94年度偵字第19291
號）及移送併辦（95年度偵字第4462號），本院合議庭裁定改依
簡式審判程序，茲判決如下：
    主  文
丙○○連續竊盜，累犯，處有期徒刑拾月。
    事  實
一、丙○○前曾於民國91年間因竊盜案件，經本院以91年度桃簡
    字第1210號判決判處有期徒刑3 月確定；於92年間因違反毒
    品危害防制條例案件，經本院以91年度訴字第1788號判決判
    處有期徒刑8 月確定；上開2 罪接續執行，於92年9 月23日
    入監執行，於93年6 月17日縮刑期滿執行完畢（構成累犯）
    ；於94年間因竊盜案件，經本院以94年度桃簡字第317 號判
    決判處有期徒刑6 月確定，於94年10月19日入監執行，現仍
    在執行中；同年復因竊盜案件，經本院以94年度桃簡字第19
    61號判決判處有期徒刑6 月確定。詎仍不知悔改，復另行起
    意，基於意圖為自己不法所有之概括犯意，連續為下列竊盜
    犯行：
  (一)於94年9 月30日8 時許，丙○○行經桃園縣桃園市○○○街
    144 號前，見范國致所有而由甲○○使用之車牌號碼JH5-38
    7 號重型機車停放在該處，且機車鑰匙未拔下，認有機可趁
    ，即轉動該機車鑰匙以發動而竊取之，得手後供代步使用。
  (二)於94年10月18日7 時許，在桃園縣桃園市○○路某處，拾獲
    不詳姓名之人所遺失之鑰匙1 支，竟意圖為自己不法之所有
    ，將之侵占入己。又於同日15時許，丙○○行經桃園縣桃園
    市○○路與國光街口，見洪淑媚所有車牌號碼ICR-238 號重
    型機車停放於該處（該機車係於同日13時許，在桃園縣八德
    市○○街16號前失竊），即以前揭侵占入己之鑰匙發動該機
    車而竊取之，得手後供代步使用。嗣於同日23時許，在桃園
    縣桃園市○○路與中華路口為警查獲，並扣得丙○○所拾得
    之鑰匙1 支。
二、案經桃園縣政府警察局桃園分局報請臺灣桃園地方法院檢察
    署檢察官偵查起訴。
    理   由
一、本件被告丙○○所犯係死刑、無期徒刑或最輕本刑為3 年以
    上有期徒刑以外之罪，其於準備程序中就被訴事實為有罪之
    陳述，經本院告知簡式審判程序之旨，並聽取當事人意見後
    ，經本院合議庭依刑事訴訟法第273 條之1 第1 項規定裁定
    由受命法官獨任進行簡式審判程序，合先敘明。
二、上揭犯罪事實，業據被告丙○○於本院審理時坦承不諱，核
    與證人乙○○、甲○○於警詢中證述情節大致相符，復有卷
    附贓物領據、「車輛竊盜、車牌失竊資料個別查詢報表-查
    詢車輛認可資料」、贓物認領保管單、「車輛車牌失竊作業
    - 查獲車輛認可資料」各1 紙及照片2 幀可稽及鑰匙1 支扣
    案可憑。堪認被告自白與事實相符，應值採信。本件事證明
    確，被告二人犯行洵堪認定，應依法論科。
三、核被告丙○○所為，係犯刑法第320 條第1 項之竊盜罪及同
    法第337 條之侵占遺失物罪。被告先後2 次竊盜犯行，時間
    緊接，手法相同，且均觸犯構成要件相同之罪，顯係基於概
    括犯意反覆為之，為連續犯，應依刑法第56條之規定，以一
    罪論，並加重其刑。被告所犯上開竊盜、侵占遺失物2 罪間
    ，有方法結果之牽連犯關係，依刑法第55條規定，應從一重
    之竊盜罪處斷。另就被告侵占遺失物犯行，檢察官雖未起訴
    ，然本院認此部分與前揭論罪科刑部分有裁判上一罪之關係
    ，為起訴效力所及，基於審判不可分原則，本院自應併予審
    究。又被告前曾於91年間因竊盜案件，經本院以91年度桃簡
    字第1210號判決判處有期徒刑3 月確定；於92年間因違反毒
    品危害防制條例案件，經本院以91年度訴字第1788號判決判
    處有期徒刑8 月確定；上開2 罪接續執行，於92年9 月23日
    入監執行，甫於93年6 月17日縮刑期滿執行完畢，有臺灣高
    等法院被告前案紀錄表在卷可按，其於5 年內再犯本案有期
    徒刑以上之竊盜罪，為累犯，應依法加重其刑。爰審酌被告
    有多次竊盜前科，竟不知悔悟，不思以正當方式賺取金錢，
    猶再次行竊，本應從重量刑，惟考量被告終能坦承犯行，尚
    有悔悟，及犯罪手段、動機、所生損害、智識程度，公訴人
    求刑1 年，尚嫌過重等一切情狀，量處如主文所示之刑，以
    示懲儆。至扣案之鑰匙1 支，雖為被告供犯罪所用之物，然
    被告於警詢及本院審理時均供稱該鑰匙為其拾得，復無證據
    證明係被告所有，爰不宣告沒收。
四、又被告雖曾因於94年7 月26日16時30分許為竊盜犯行，經本
    院以94年度桃簡字第1961號判決判處有期徒刑6 月確定，然
    經言詞辯論之有罪判決，其確定判決既判力之時點，係以最
    後審理事實法院宣示判決時為準；而簡易判決因其不經言詞
    辯論，故並不經宣示判決程序，不經宣示之裁判必經合法送
    達始生效力，故通說認為應以最初送達之日期為既判力之時
    點。查前開簡易判決最初送達日為94年9 月26日送達於被告
    （由被告之父代收，有送達證書1 紙在卷足證），即以該日
    為該確定判決既判力之時點，是被告於該日後之本件連續竊
    盜犯行，自非前開簡易判決既判力效力所及，一併敘明。
五、據上論斷，應依刑事訴訟法第299 條第1 項前段，刑法第56
    條、第320 條第1 項、第337 條、第55條、第47條，罰金罰
    鍰提高標準條例第1 條前段、第2 條，判決如主文。
六、如不服本判決，得於判決書送達之翌日起10日內，以書狀敘
    述理由，向本庭提出上訴。
本案經檢察官嵇珮晶到庭執行職務。
中    華    民    國    95    年    4    月    6      日
                  刑事第二庭    法  官  鄭吉雄
以上正本證明與原本無異。
如不服本判決，應於判決送達後10日內向本院提出上訴狀（應附
繕本），上訴於臺灣高等法院。
                                書記官  謝至菁
中    華    民    國    95    年    4     月    13    日
附錄法條：
中華民國刑法第320 條第1項 (普通竊盜罪)
意圖為自己或第三人不法之所有，而竊取他人之動產者，為竊盜
罪，處五年以下有期徒刑、拘役或五百元以下罰金。
中華民國刑法第337條(侵占遺失物罪)
意圖為自己或第三人不法之所有，而侵占遺失物、漂流物或其他
離本人所持有之物者，處五百元以下罰金。


司法院資訊處製作；財團法人民間司法改革基金會備份。
